臺灣臺中地方法院刑事判決　　　　　　　　　　　　　九十三年度訴字第七三九號
　　公　訴　人　臺灣臺中地方法院檢察署檢察官
　　被　　　告　甲○○
　　選任辯護人　羅豐胤律師
　　　　　　　　黃靖閔律師
右列被告因違反槍砲彈藥刀械管制條例案件，經檢察官提起公訴（九十三年度偵字第
一四五三號），本院判決如左：
    主  文
甲○○未經許可，寄藏手槍，處有期徒刑捌年陸月，併科罰金新臺幣壹拾伍萬元，罰
金如易服勞役，以參佰元即新台幣玖佰元折算壹日；扣案之如附表一、二、三所示之
制式槍枝、改造模型槍及制式子彈（未經試射之部分），均沒收。
    事  實
一、甲○○於民國八十七年間某日，在臺中縣沙鹿鎮○○路附近某處，明知王志文（
    已歿）所交付並委託保管之如附表一、二、三所示之槍彈均為具有殺傷力之管制
    槍彈，非經中央主管機關內政部之許可，不得持有、寄藏，竟起寄藏上開槍彈之
    故意，予以持有、寄藏，並將如附表一所示之槍彈藏放在臺中市○○區○○路三
    段一七六號旁空屋內，復將如附表二所示之槍彈藏置在臺中縣沙鹿鎮○○路一二
    三號旁廢棄箱型車內，另於九十二年六、七月間之某日，將如附表三所示之槍彈
    移轉持有，交由林政宏藏放在林政宏臺中縣大肚鄉○○路八巷二五號住處旁之儲
    藏室內，其後得知王志元因遭警圍捕，舉槍自殺身亡後，仍基於寄藏持有之犯意
    ，予以持有，嗣於九十三年一月六日上午十時許，為警持搜索票在臺中縣大肚鄉
    ○○路八巷二五號查獲，並扣得如附表三所示之槍彈；再於同日二十一日四十分
    許，由甲○○帶同員警前往臺中市○○區○○路三段一七六號旁空屋內，查扣前
    開如附表一所示之槍彈（另起出紅外線瞄準器一組、擦槍工具一組），又於同年
    月十六日十四時許，帶同員警前往臺中縣沙鹿鎮○○路一二三號旁之廢棄箱型車
    內，查扣如附表二所示之槍彈（另起出之德制八ＭＭ改造子彈五彈，經採樣三顆
    試射，認均無殺傷力），如附表一、二、三所示之槍彈經內政部警政署刑事警察
    局鑑定結果，均認有殺傷力。
二、案經內政部警政署刑事警察局移送臺灣臺中地方法院檢察署檢察官偵查起訴。
    理  由
一、訊據被告甲○○對於寄藏如附表一、二、三所示之制式槍彈及改造模型槍等犯罪
    事實迭於警詢、偵查及本院審理中坦承不諱，其稱：當初是王志文在臺中縣沙鹿
    鎮○○路附近交給他扣案的槍彈，要他拿去藏好，他就將槍彈分批藏放，因為藏
    放的地點都很隱密，所以他很久才會去看一次等語（見偵查卷第十五至十七、十
    九、二十、四二、四三、四五、五二至五四、五九、六十、八七至九十頁、本院
    卷第十二至十五、四六至四九頁），且經證人林政宏於警詢證稱：如附表三所示
    之槍彈係由被告甲○○交付寄藏，他都將被告甲○○交付的槍彈藏放在臺中縣大
    肚鄉○○路八巷二五號住處或臺中都會公園附近，被告甲○○有將槍枝取回，取
    回後均是當天拿回他那裡藏放，取出之次數約有四、五次等語綦詳（見內政部警
    政署刑事警察局刑事案件移送書第九十三年一月七日詢問筆錄，此部分證人於審
    判外之陳述，經被告甲○○及檢察官於本院審判程序同意作為證據，本院審酌該
    等陳述作成時之情況認為適當，核與刑事訴訟法第一百五十九條之五之規定相符
    ，故採為認定本案犯罪事實之證據），復有扣案如附表一、二、三所示之槍彈可
    資佐證，又扣案如附表一、二、三所示之槍枝、子彈經送內政部警政署刑事警察
    局鑑驗結果為：送鑑之義大利ＢＥＲＥＴＴＡ廠製九二Ｆ型口徑九ＭＭ制式半
    自動手槍（含彈匣四個，槍枝管制編號0000000000號）一枝，槍管內
    具六條右旋來復線，機械性能正常，可擊發同口徑制式子彈，認具殺傷力。送
    鑑之德國ＨＥＣＫＬＥＲ＆ＫＯＣＨ廠ＭＰ五Ｎ型制式衝鋒槍（含長短彈匣各一
    個，槍枝管制編號0000000000號）一枝，槍管內具六條右旋來復線，
    機械性能正常，可擊發同口徑制式子彈，認具殺傷力。送鑑之制式九○手槍子
    彈一百五十六顆，認均係口徑九ＭＭ之制式子彈，認均具殺傷力。送鑑之制式
    九○手槍中空彈十六顆，認均係口徑九ＭＭ之制式子彈，認均具殺傷力。送鑑
    之美國ＢＥＲＥＴＴＡ廠製九五○ＢＳ型口徑○．二五吋制半自動手槍（含彈匣
    一個，槍枝管制編號0000000000號）一枝，機械性能正常，可擊發同
    口徑制式子彈，認具殺傷力。送鑑之制式美制貝瑞塔點二二手槍子彈八顆認均
    係口徑○．二五吋制式子彈，經試射三顆，餘五顆認均具殺傷力。德國ＲＯＨ
    Ｍ廠ＲＧ八○○型一枝口徑八ＭＭ改造模型槍（含彈匣一個，槍枝管制編號00
    00000000），認係由上開模型槍換裝土造金屬槍管改造而成之改造模型
    槍，機械性能良好，可擊發適用子彈，認具殺傷力。匈牙利ＦＥＧ廠製口徑九
    ＭＭ制式一枝半自動手槍（含彈匣一個，槍枝管制編號0000000000）
    一枝，槍管內具六條右旋來復線，機械性能正常，可擊發同口徑制式子彈，認具
    殺傷力。鑑之捷克ＣＺ廠七五型口徑九ＭＭ制式半自動手槍（含彈匣二個，槍
    枝管制編號0000000000及0000000000）二枝，槍管內具六
    條右旋來復線，機械性能正常，可擊發同口徑制式子彈，認具殺傷力。送鑑之
    九ＭＭ制式子彈三十五顆，經試射九顆，餘二十六顆認均具殺傷力。送鑑之美
    國ＢＥＲＥＴＴＡ廠製九二ＦＳ型口徑九ＭＭ制式半自動美制九二手槍（含彈匣
    二個，槍枝管制編號0000000000號）一枝，槍管內具六條右旋來復線
    ，機械性能正常，可擊發同口徑制式子彈，認具殺傷力。送鑑之克羅埃西亞Ｈ
    Ｓ  ＡＲＭＳ廠製ＨＳ二○○○型口徑九ＭＭ半自動手槍（含彈匣二個，槍枝管
    制編號0000000000號），槍管內具六條右旋來復線，機械性能正常，
    可擊發同口徑制式子彈，認具殺傷力。送鑑之口徑九ＭＭ制式子彈五十顆，經
    試射十二顆，餘三十八顆認均有殺傷力；另送鑑德制八ＭＭ制式手槍子彈五顆
    ，認均係由口徑８ＭＭ制式空包彈加裝直徑７．２ＭＭ金屬彈頭而成之改造子彈
    ，經採樣三顆試射，均無法擊發，認均不具殺傷力。以上，有內政部警政署刑事
    警察局九十三年二月十六日刑鑑字第○九三○○一三九七三號槍彈鑑定書、九十
    三年二月十八日刑鑑字第○九三○○一○九二○、九十三年三月四日刑鑑字第○
    九三○○二○三○八號槍彈鑑定書號槍彈鑑定書各一份在卷可稽（見偵查卷第一
    三七至一四九、一五二至一六四頁），是認被告甲○○之自白與事實相符，堪予
    採信，本件事證明確，被告犯行應可認定。
二、被告甲○○未經許可持有、寄藏上開如附表一、二（編號一、二、四、五、六）
    、三之制式自動手槍、子彈及如附表編號三之改造模型槍，是以：
（一）核被告甲○○所為係犯槍砲彈藥刀械管制條例第七條第四項未經許可持有、寄
      藏手槍罪、同條例第十條第四項之未經許可寄藏具有殺傷力之改造模型槍罪及
      同條例第十二條第四項未經許可持有、寄藏子彈罪。
（二）按槍砲彈藥刀械管制條例第七條第四項，第十一條第二項係將「持有」與「寄
      藏」為分別之處罰規定，則單純之「持有」，固不包括「寄藏」，但「寄藏」
      之受人委託代為保管，其保管之本身所為之「持有」，既係「寄藏」之當然結
      果，法律上自宜僅就「寄藏」行為為包括之評價，不應另就「持有」予以論罪
      ，最高法院七十四年台上字第三四○○號判例可資參照。是被告甲○○於收受
      持有並寄藏王志文所交付之前開制式自動手槍、制式子彈及改造模型槍之罪，
      自應論以槍砲彈藥刀械管制條例第七條第四項未經許可寄藏手槍罪、同條例第
      十條第四項之未經許可寄藏具有殺傷力之改造模型槍罪、第十二條第四項未經
      許可寄藏子彈罪。
（三）被告甲○○一行為同時觸犯槍砲彈藥刀械管制條例第七條第四項、第十條第四
      項及第十二條第四項之罪名，係屬想像競合犯，應依刑法第五十五條之規定，
      從一較重之槍砲彈藥刀械管制條例第七條第四項未經許可寄藏手槍罪處斷。
（四）至選任辯護人雖略謂：被告甲○○於業已供述全部槍砲彈藥之來源及去向，因
      而查獲上揭各式槍枝子彈，請依同條例第十八條第四項減輕其刑云云。然按槍
      砲彈藥刀械管制條例第十八條第一項係規定自首之情形，並依其是否已將槍械
      、彈藥移轉他人持有，而分別規定：未經移轉持有者，應報繳其持有之全部槍
      械、彈藥；已移轉持有者，應據實供述全部槍械、彈藥之來源或去向，並因而
      查獲，始能減免其刑；第四項係規定自白之情形，必須於偵查或審判中自白，
      並供述全部槍械、彈藥之來源及去向，因而查獲或因而防止重大危害治安事件
      之發生者，始能減免其刑；第四項既謂「並」供述全部槍砲、彈藥、刀械之來
      源「及」「去向」，自係指已將槍械、彈藥移轉與他人持有之情形而言，不包
      括仍為自己持有之情形在內，此觀同條第一項後段係指已移轉他人持有之情形
      始有「去向」可明（最高法院九十年度台上字第三五六一號刑事判決參照）。
      又刑法第六十二條所定自首減刑係以對於未發覺之犯罪，在有偵查犯罪職權之
      公務員知悉犯罪事實及犯人之前，向職司犯罪偵查之公務員坦承犯行，並接受
      法院之裁判而言。苟職司犯罪偵查之公務員已知悉犯罪事實及犯罪嫌疑人後，
      犯罪嫌疑人始向之坦承犯行者，為自白，而非自首。所謂發覺，不以有偵查犯
      罪之機關或人員確知其人犯罪無誤為必要，僅須有確切之根據得為合理之可疑
      者，亦屬發覺。是以本件因被告甲○○持有前開制式自動槍枝、改造模型槍部
      分之犯行，偵辦本案之員警於九十三年一月六日上午九時即接獲臺灣臺中地方
      法院檢察署檢察官所核發之拘票，認被告甲○○涉嫌槍砲彈藥刀械管制條例等
      罪，以刑事訴訟法第七十六條第三、四款之被告犯罪嫌疑重大，有事實足認為
      有湮滅、偽造、變造證據或勾串共犯或證人之虞者及所犯為死刑、無期徒刑或
      最輕本刑為五年以上有期徒刑之罪者之事由，命司法警察執行逕行拘提，有臺
      灣臺中地方法院檢察署檢察官九十三年度他字第四二號拘票一紙附卷可佐（見
      偵查卷第三、四頁），嗣被告甲○○於同日晚間二十一時四十分許始帶同員警
      前往證人林政宏位於臺中縣大肚鄉○○路八巷二十五旁之儲藏室內查獲如附表
      三所示之槍彈，從而，被告甲○○攜同員警查獲槍彈之舉，應屬自白犯罪，而
      非自首，又被告甲○○雖供述如附表三所示之制式自動槍枝及制式子彈之來源
      ，並移轉持有交付予證人林政宏寄存藏放後，攜同警方查緝槍枝下落，且陸續
      查獲其餘如附表一、二之槍彈，然被告甲○○供述而遭警查獲之前開槍砲、子
      彈，既非全部移轉予他人，如附表一、二所示之槍彈仍係在被告甲○○之持有
      中，則被告甲○○就裁判上一罪之部分犯行自白犯罪，供出部分（如附表三所
      示之槍彈）槍砲、彈藥之來源及去向，難謂符合前開槍砲彈藥刀械管制條例第
      十八條第四項減輕或免除其刑之規定，且由於槍砲彈藥刀械管制條例第十八條
      第四項前段係明定：犯本條例之罪，於偵查或審判中自白，並供述全部槍砲、
      彈藥、刀械之來源及去向，因而查獲或因而防止重大危害治安事件之發生者，
      減輕或免除其刑，上開規定所稱供述來源及去向，因而防止重大危害治安事件
      之發生者，必有具體之事證足認有何重大危害治安事件因而被防止，始足當之
      ，而非想像上因查獲前開槍彈，即可認為足以防止重大危害治安事件之發生，
      從而，本件被告尚無上開減免其刑之事由，無從邀得寬典，應予明。
（五）審酌被告甲○○持有大量具殺傷力之槍枝、子彈，對他人生命、身體、安全造
      成威脅，其犯罪對社會安全所生危害甚巨，惟犯罪自白犯行，且供述槍彈來源
      ，並會同警方查獲槍彈，足見尚知悔悟等一切情狀，量處如主文所示之刑，罰
      金部分，並諭知罰金易服勞役之折算標準，以資懲儆。至公訴人求處對被告判
      處有期徒刑十年，本院審酌上情，無從照准，附此敘明。
（六）扣案之如附表一、二、三所示之制式槍枝、改造模型槍及制式子彈（未經試射
      之部分），均係違禁物，應依刑法第三十八條第一項第一款之規定宣告沒收。
      另扣案之已射擊完畢之子彈（詳情如附表所示）、為警起出之不具殺傷力之德
      制八ＭＭ制式手槍子彈五顆、紅外線瞄準器一組、擦槍工具一組，均不具違禁
      物之性質，且尚無積極證據認係被告甲○○所有，供本件犯罪所用之物，爰不
      另為沒收之諭知，附此敘明。
據上論斷，應依刑事訴訟法第二百九十九條第一項前段，槍砲彈藥刀械管制條例第七
條第四項、第十條第四項、第十二條第四項，刑法第十一條前段、第五十五條、第四
十二條第二項、第三十八條第一項第一款，罰金罰鍰提高標準條例第一條前段、第二
條，現行法規所定貨幣單位折算新台幣條例第二條，判決如主文。
中      華      民      國      九十三    年      四    月      三十    日
                                臺灣臺中地方法院刑事第十二庭
                                    審判長法  官  吳  進  發
                                          法  官  莊  深  淵
                                          法  官  劉  兆  菊
右正本證明與原本無異。
如不服本判決，應於送達後十日內向本院提出上訴狀（須附繕本），上訴於臺灣高等
法院台中分院。
                                          書記官
中      華      民      國      九十二    年      四    月    三十      日
【附錄本案論罪科刑法條全文】
槍砲彈藥刀械管制條例第七條
未經許可，製造、販賣或運輸火砲、肩射武器、機關槍、衝鋒槍、卡柄槍
、自動步槍、普通步槍、馬槍、手槍或各類砲彈、炸彈、爆裂物者，處死
刑、無期徒刑或七年以上有期徒刑；處徒刑者，併科新台幣三千萬元以下
罰金。
未經許可，轉讓、出租或出借前項所列槍砲、彈藥者，處無期徒刑或五年
以上有期徒刑，併科新台幣一千萬元以下罰金。
意圖供自己或他人犯罪之用，而犯前二項之罪者，處死刑或無期徒刑；處
徒刑者，併科新台幣五千萬元以下罰金。
未經許可，持有、寄藏或意圖販賣而陳列第一項所列槍砲、彈藥者，處五
年以上有期徒刑，併科新台幣一千萬元以下罰金。
第一項至第三項之未遂犯罰之。
槍砲彈藥刀械管制條例第十條第四項
未經許可，持有、寄藏或意圖販賣而陳列第一項之改造模型槍者，處三年以上十年以
下有期徒刑，併科新臺幣七百萬元以下罰金。
槍砲彈藥刀械管制條例第十二條
未經許可，製造、販賣或運輸子彈者，處一年以上七年以下有期徒刑，併
科新台幣五百萬元以下罰金。
未經許可，轉讓、出租或出借子彈者，處六月以上五年以下有期徒刑，併
科新台幣三百萬元以下罰金。
意圖供自己或他人犯罪之用，而犯前二項之罪者，處三年以上十年以下有
期徒刑，併科新台幣七百萬元以下罰金。
未經許可，持有、寄藏或意圖販賣而陳列子彈者，處五年以下有期徒刑，
併科新台幣三百萬元以下罰金。
第一項至第三項之未遂犯罰之。
附表一：
┌──┬─────────────────┬──────┬───────┐
│編號│ 槍彈品名                         │ 數量       │ 鑑定情形     │
├──┼─────────────────┼──────┼───────┤
│ 一 │ 義大利ＢＥＲＥＴＴＡ廠製九二Ｆ型 │一枝        │ 認均具殺傷力 │
│    │ 口徑九ＭＭ制式半自動手槍（含彈匣 │            │              │
│    │ 四個，槍枝管制編號0000000 │            │              │
│    │ 七六三號）                       │            │              │
├──┼─────────────────┼──────┼───────┤
│ 二 │ 德國ＨＥＣＫＬＥＲ＆ＫＯＣＨ廠   │一枝        │ 認均具殺傷力 │
│    │ ＭＰ五Ｎ型制式衝鋒槍（含長短彈   │            │              │
│    │ 匣各一個，槍枝管制編號一一○二   │            │              │
│    │ ○二二七六四號）                 │            │              │
├──┼─────────────────┼──────┼───────┤
│ 三 │ 制式九○手槍子彈                 │一百五十六顆│ 認均具殺傷力 │
├──┼─────────────────┼──────┼───────┤
│ 四 │ 制式九○手槍中空彈               │十六顆      │ 認均具殺傷力 │
└──┴─────────────────┴──────┴───────┘
附表二
┌──┬─────────────────┬────┬──────────
│編號│ 槍    彈    品    名             │ 數 量  │  鑑定情形
├──┼─────────────────┼────┼──────────
│ 一 │ 美國ＢＥＲＥＴＴＡ廠製九五○     │一枝    │  認具殺傷力
│    │ ＢＳ型口徑○．二五吋制半自動     │        │
│    │ 手槍（含彈匣一個，槍枝管制編     │        │
│    │ 號0000000000號）       │        │
├──┼─────────────────┼────┼──────────
│ 二 │ 制式美制貝瑞塔點二二手槍子彈     │八顆    │  經試射三顆（不沒收
│    │                                  │        │  其餘五顆均有殺傷力
├──┼─────────────────┼────┼──────────
│ 三 │ 德國ＲＯＨＭ廠ＲＧ八○○型       │一枝    │  認具殺傷力
│    │ 口徑八ＭＭ改造模型槍（含彈       │        │
│    │ 匣一個，槍枝管制編號一一○       │        │
│    │ 0000000）                 │        │
├──┼─────────────────┼────┼──────────
│ 四 │ 匈牙利ＦＥＧ廠製口徑九ＭＭ制式   │一枝    │  認具殺傷力
│    │ 半自動手槍（含彈匣一個，槍枝管   │        │
│    │ 制編號0000000000）     │        │
├──┼─────────────────┼────┼──────────
│ 五 │ 捷克ＣＺ廠七五型口徑九ＭＭ制式   │二枝    │  認均具殺傷力
│    │ 半自動手槍（含彈匣二個，槍枝管   │        │
│    │ 制編號0000000000及一   │        │
│    │ 000000000）             │        │
├──┼─────────────────┼────┼──────────
│ 六 │ 九ＭＭ制式子彈                   │三十五顆│  經試射九顆（不沒收
│    │                                  │        │  其餘二六顆認均具殺
└──┴─────────────────┴────┴──────────
附表三：
┌──┬────────────────┬─────┬──────────
│編號│  槍彈品名                      │  數  量  │ 鑑定情形
├──┼────────────────┼─────┼──────────
│一  │ 美國ＢＥＲＥＴＴＡ廠製九二ＦＳ │  一枝    │  認具殺傷力
│    │ 型口徑九ＭＭ制式半自動美制九二│          │
│    │ 手槍（含彈匣二個，槍枝管制編號 │          │
│    │ 0000000000號）       │          │
├──┼────────────────┼─────┼──────────
│二  │ 克羅埃西亞ＨＳ  ＡＲＭＳ廠製   │  一枝    │  認具殺傷力
│    │ ＨＳ二○○○型口徑九ＭＭ半自   │          │
│    │ 動手槍（含彈匣二個，槍枝管制   │          │
│    │ 編號0000000000號）   │          │
├──┼────────────────┼─────┼──────────
│三  │ 口徑九ＭＭ制式子彈             │  五十顆  │  試射十二顆（不沒收
│    │                                │          │  餘三八顆認均有殺傷
└──┴────────────────┴─────┴──────────
